臺灣臺中地方法院臺中簡易庭民事判決
110年度中小字第4900號
原      告  許孟筠  
被      告  陳宗億  


上列被告因詐欺案件（110年度簡字第889號刑事案件），經原告
提起損害賠償之刑事附帶民事訴訟（本院110年度附民字第690號
），經刑事庭裁定移送前來，本院於民國110年12月14日言詞辯
論終結，判決如下：
    主      文
被告應給付原告新臺幣100,000元，及自民國110年9月8日起至清
償日止，按週年利率百分之5計算之利息。
本判決得假執行。
    事實及理由
一、按訴狀送達後，原告不得將原訴變更或追加他訴，但擴張或
    減縮應受判決事項之聲明者，不在此限；原告於判決確定前
    ，得撤回訴之全部或一部。上開規定於簡易訴訟程序適用之
    ，民事訴訟法第255條第1項第3款、第262條第1項前段、第4
    36條第2項定有明文。本件原告提起刑事附帶民事訴訟時，
    請求被告應給付其新臺幣（下同）80萬元，及自起訴狀繕本
    送達被告翌日起至清償日止，按週年利率百分之5計算之利
    息。嗣於民國110年8月26日具狀變更聲明為：被告應給付其
    10萬元，及自起訴狀繕本送達被告翌日起至清償日止，按週
    年利率百分之5計算之利息等語（附民卷第15至16頁），核
    屬減縮應受判決事項之聲明，核與前開規定相符，應予准許
    。
二、原告主張：被告能預見將自己帳戶交付他人使用，可能幫助
    他人取得因財產犯罪所得之財物，竟仍基於幫助詐欺之犯意
    ，於109年12月10日，在臺中市西屯區歐風汽車旅館，將其
    向國泰世華商業銀行彰美分行所申請帳號：000000000000號
    帳戶存摺、提款卡（含提款密碼），交與經由網路遊戲認識
    之訴外人陳聖霖使用，而訴外人陳聖霖在取得被告上揭帳戶
    後，旋與不詳之詐欺集團成員共同基於意圖為自己不法所有
    之犯意聯絡，先由該詐欺集團成員以通訊軟體向經由網路認
    識之原告佯稱投資貨幣可以獲利云云，致原告因此陷於錯誤
    ，依該詐欺集團成員指示，於109年12月21日15時40分許，
    先後匯款5萬元、5萬元至被告上揭國泰世華商業銀行帳戶，
    且上揭匯款旋即遭詐欺集團成員提領一空。嗣原告查覺有異
    而報警偵辦，始查悉上情。爰依侵權行為之法律關係，請求
    被告賠償等語。並聲明：如主文第1項所示。
三、被告則辯稱略以：對於刑案認定事實無意見，另案伊有跟被
    害人和解，目前在償還中，伊也沒有能力負擔，並聲明：原
    告之訴駁回。
四、得心證之理由：
  ㈠按因故意或過失，不法侵害他人之權利者，負損害賠償責任
    。故意以背於善良風俗之方法，加損害於他人者亦同；數人
    共同不法侵害他人之權利者，連帶負損害賠償責任；不能知
    其中孰為加害人者，亦同。造意人及幫助人，視為共同行為
    人，民法第184條第1項、第185條分別定有明文。又按數人
    共同為侵權行為致加害於他人時，本各有賠償其損害全部之
    責（最高法院17年上字第107號判例意旨可資參照）。查被
    告涉犯如原告前揭主張之幫助詐欺犯行，詐得原告所有10萬
    元，業經本院110年度簡字第889號判處被告犯幫助詐欺取財
    罪刑確定（處有期徒刑4月、得易科罰金），有該刑事簡易
    判決在卷可佐（見中小卷第23至32頁），原告主張被告侵權
    之事實，為被告所不爭執，自堪認為真正。被告幫助詐騙集
    團成員不法詐取原告款項10萬元，原告請求被告如數賠償，
    自屬有據。
  ㈡按給付無確定期限者，債務人於債權人得請求給付時，經其
    催告而未為給付，自受催告時起，負遲延責任，其經債權人
    起訴而送達訴狀者，與催告有同一之效力；遲延之債務，以
    支付金錢為標的者，債權人得請求依法定利率計算之遲延利
    息；應付利息之債務，其利率未經約定，亦無法律可據者，
    週年利率為百分之5，民法第229條第2項、第233條第1項前
    段、第203條分別定有明文。查原告本件侵權行為損害賠償
    之債，屬給付無確定期限，從而，原告請求被告給付自起訴
    狀繕本送達翌日（即110年9月8日，見附民卷第17頁）起至
    清償日止，按週年利率百分之5計算之利息，與上開規定，
    核無不合，應予准許。
五、綜上所述，原告依據共同侵權行為之法律關係，請求被告給
    付原告10萬元，及自110年9月8日起至清償日止，按週年利
    率百分之5計算之利息，為有理由，應予准許。
六、本判決係適用小額程序所為被告敗訴之判決，依民事訴訟法
    第436條之20規定，應依職權宣告假執行。
七、本件原告係於刑事訴訟程序提起民事訴訟，經本院刑事庭裁
    定移送前來，依刑事訴訟法第504條第1項規定，無庸繳納裁
    判費，且本件訴訟繫屬期間亦未增生訴訟費用事項，故無訴
    訟費用負擔問題，併予敘明。
中　　華　　民　　國　　111 　年　　1 　　月　　7 　　日
                          臺灣臺中地方法院臺中簡易庭
                                  法　官　張清洲
以上為正本，係照原本作成。
如不服本判決，應於送達後20日內，以判決違背法令為理由，向
本院提出上訴狀並表明上訴理由（上訴理由應表明一、原判決所
違背之法令及其具體內容；二、依訴訟資料可認為原判決有違背
法令之具體事實），如於本判決宣示後送達前提起上訴者，應於
判決送達後20日內補提上訴理由書（須附繕本）。並應繳納上訴
費新臺幣壹仟伍佰元，如未繳納，依民事訴訟法施行法第9 條之
規定，認當事人明知上訴要件有欠缺，逕以裁定駁回其上訴。
中　　華　　民　　國　　111 　年　　1 　　月　　7 　　日
                                  書記官  何惠文